# Marcos Antonio Macías Perales

Especialista en seguridad de Tl. Edad: 33 años

Especializado en Seguridad de la Información, gestión de controles prevención de fuga de datos, protección de datos y desarrollo de proyectos de continuidad de negocios.



- Coapa Coyoacán CDMX.

- +52-55-32-39-14-25
- in linkedin.com/marcos-macias/
- instagram.com/marck macias
- github.com/MarcosMacias

# **EDUCACIÓN**

# Lic. Informática Administrativa

Centro Universitario Unin de México

2017 - 2021

#### Lic. Administración Industrial

Unidad Profesional Interdisciplinaria de Ingeniería Ciencias Sociales y Administrativas (UPIICSA) IPN 2011 - 2016

### Tec. Diseño Industrial

Centro de Estudios Tecnológicos Industrial y de Servicios no.2

2006 - 2009

# **EXPERIENCIA PROFESIONAL**

## Seprytel S.A. de C.V.

Servicios Profesionales y Telecomunicaciones 2020 - 2023,

Desarrollo de soluciones integrales de informática, computadoras, CCTV, soporte técnico especializado, desarrollo, automatización de Procesos, accesos automatizado, biometría y sistemas de seguridad, Servidores, Cpu's, Nas, switch, PDV. etc. Implementación de protocolos de seguridad informáticos. Manejo de Erp. y mesa de ayuda.

### Logros / Tareas

- Asistencia técnica a usuarios
- Programación web
- Mesa de ayuda 1er y 2do nivel
- Creación de bases de datos SQL
- Instalación y configuración de biométricos
- Control de accesos
- Reparación de equipos informáticos
- instalación de CCTV
- Desarrollo de sitios web

## **Grupo Autofin México**

2019 - 2020,

Administración de flotilla automotriz, desarrollo de soluciones ejecutivas inplant (MAPFRE), logística deservicio a flotilla, monitoreo y gestoría de tramites antes SEMOVI, Revisión de cotizaciones presupuestales, servicios y soporte técnico especializado, logística a nivel Ejecutivo Administrativa con Directores Regionales y gestión de recursos con proveedores de servicios

#### Logros / Tareas

- Asistencia técnica a usuarios
- Gestión de Recursos Materiales
- Creación de bases de datos SQL
- Control de accesos
- Gestión de Flotilla
- Proyección de Recursos
- Servicio a cliente



# **HABILIDADES Y CONOCIMIENTOS**



## **PROYECTOS**

- Diseño de páginas web y desarrollo de bases de datos aplicando herramientas nativas y js para el diseño, junto con sql para la base de datos que incorporaba registros de usuarios.
- ♣ Desarrollo del panel de administración Desarrollo de diseño para el control de paneles web utilizando herramientas como angular, js, css3
- Diseño y desarrollo prototipo de Gestión Diseño y desarrollo de sistema de gestión de personal y descripciones de puesto a nivel central para el IMSS proyecto a cargo de la División de Estructuras Organizacionales a Nivel Nacional.

Diseño e Implementación de Proyectos de CCTV manejando las sig marcas a nivel distribuidor

<b>alhua</b>	<b>ZKT</b> ECO	VIVOTEK	BOSCH	SAXON
BELDEN	Cambium" Networks	CDP	соммах	<b>Dray</b> Tek
Sheneroty some	HID	∄iHORN	<b>ALACES</b>	MERIK
Parktron	QNAP	RISC@	SEAGATE	Surveon
Uueroum	UTEPO	Western Digital.	הוכרפוח	Wulian*
	voluces			

